【裁判字號】    89,上易,344
【裁判日期】    890504
【裁判案由】    竊盜
【裁判全文】
臺灣高等法院臺中分院刑事判決                    八十九年度上易字第三四四號
    上  訴  人
    即  被  告  甲○○
右上訴人因竊盜案件，不服臺灣苖栗地方法院八十八年度易字第九四○號，中華民國
八十八年十一月三十日第一審判決（起訴案號：臺灣苖栗地方法院檢察署八十八年度
偵字第四五九六、四六一五、四八一六號），提起上訴，本院判決如左：
      主  文
上訴駁回。
      事  實
一、甲○○曾有違反麻醉藥品管理條例、賭博、贓物及違反槍砲彈藥刀械管制條例等
    多項前科，曾於民國（以下同）八十六年十二月五日，因違反麻醉藥品管理條例
    案件，經台灣苖栗地方法院判處有期徒刑五月確定，並於八十七年九月二十日執
    行完畢，猶不知悔改。甲○○與李元豪及徐秋森等三人基於竊盜之犯意聯絡，於
    八十八年八月二十六日凌晨三時許，由李元豪駕駛其所有車號ＬＴ─二六八五號
    自用小客車，搭載甲○○、徐秋森二人，因見乙○○所有自小貨車停放在苗栗縣
    銅鑼鄉樟樹村八鄰竹圍三五號之一前，車上放置發電機一具無人看顧，遂共同推
    由徐秋森、甲○○二人徒手搬運右揭發電機，李元豪則在車上負責把風，得手後
    藏置在李元豪所駕右揭自用小客車之行李廂內，嗣於同年八月二十六日下午十六
    時三十分許，李元豪駕駛其所有之上揭自用小客車載運右揭發電機，行經苗栗縣
    苗栗市嘉盛里文昌廟前時，經警攔檢當場查獲，並扣得竊得之贓物發電機一具。
二、案經苗栗縣警察局移送臺灣苗栗地方法院檢察署檢察官偵查起訴。
      理  由
一、訊據上訴人即被告（以下稱被告）甲○○對於右揭時地，竊取上開發電機時，伊
    在場之事實，固不否認，惟矢口否認有何竊盜犯行，並辯稱：伊未參與竊盜，案
    發時伊係在車上睡覺，係事後李元豪將車開至其友人處，僅因幫李元豪搬下車，
    並未與李元豪、徐秋森行竊云云。
二、惟查上開由李元豪所駕駛之小客車上所查獲之發電機，係乙○○於右開時地所失
    竊一節，已據被害人乙○○於警訊中指述甚詳，並有贓物認領保管單一紙、照片
    二幀附卷可稽。又查本件竊盜，係由被告甲○○與徐秋森下車共同搬運發電機，
    而被告李元豪係在車上等候之事實，則據被告李元豪於偵查中供述明確（參見臺
    灣苗栗地方法院檢察署八十八年度偵字第四六一五號偵查卷宗第二十六頁正面）
    ，並與同案被告徐秋森於警訊時供述情節相符（參見臺灣苗栗地方法院檢察署八
    十八年度偵字第四五九六號偵查卷宗第七頁正面）。衡情被告甲○○當時既與李
    元豪、徐秋森同車，且依被告甲○○於本院審理時所供，並不否認知道前開發電
    機係向他人所竊得，而於搬下車時，由伊與徐秋森搬下車，衡情應以李元豪及徐
    秋森上揭所供相符之自白為可採。至李元豪於原審時改稱：偷發電機的時候沒有
    甲○○，發電機是伊與徐秋森二人所搬云云。應係事後迴護被告甲○○所為翻異
    之詞，尚難為被告甲○○有利之認定依據。是被告甲○○上開辯解，顯係臨訟卸
    責之詞，不足採信。本件事證明確，被告甲○○右揭竊盜犯行，已堪認定。
三、查被告甲○○所為，係犯刑法第三百二十一條第一項第四款之加重竊盜罪。公訴
    意旨認應依刑法第三百二十條第一項普通竊盜罪處斷，尚有未洽，惟起訴事實相
    同，爰依法變更起訴法條，併此敘明。又被告甲○○與李元豪、徐秋森三人就上
    揭竊取發電機犯行，具有犯意聯絡及行為分擔，均為共同正犯。又被告甲○○有
    違反麻醉藥品管理條例、賭博、贓物及違反槍砲彈藥刀械管制條例等多項前科，
    曾於八十六年十二月五日因違反麻醉藥品管理條例案件，經台灣苖栗地方法院判
    處有期徒刑五月確定，並於八十七年九月二十日執行完畢，有臺灣苗栗地方檢察
    署刑案資料查註紀錄表一紙在卷可參，被告甲○○於有期徒刑執行完畢後，五年
    內再犯本件最重本刑有期徒刑以上之罪，係屬累犯，應依法加重其刑。
四、原審對被告甲○○適用刑法第三百二十一條第一項第四款，第二十八條、第四十
    七條之規定，並審酌被告品行、犯罪動機、目的、方法、犯罪所得財物及犯罪後
    亦堅決否認犯行等一切情狀，量處有期徒刑一年，認事用法，核無不符，量刑亦
    無不當。被告甲○○上訴意旨否認犯罪，而指摘原判決不當，自難認為有理由，
    其上訴應予駁回。
據上論結，應依刑事訴訟法第三百六十八條，判決如主文。
本案經檢察官丙○○到庭執行職務。
中      華      民      國    八十九     年      五       月     四     日
                                  臺灣高等法院臺中分院刑事第六庭
                                        審判長法  官  李  文  雄
                                              法  官  龔  永  昆
                                              法  官  沈  應  南
右正本證明與原本無異。
不得上訴。
                                              書記官  劉  智  文
中      華      民      國    八十九     年      五       月     五     日
附錄本判決論罪科刑法條：
刑法第三百二十一條第一項第四款：
犯竊盜罪而有左列情形之一者，處六月以上五年以下有期徒刑：
四、結夥三人以上而犯之者。
                                                                        Ｏ


司法院資訊處製作；財團法人民間司法改革基金會備份。
